【裁判字號】    98,易,1010
【裁判日期】    980831
【裁判案由】    違反毒品危害防制條例
【裁判全文】
臺灣臺南地方法院刑事判決              98年度易字第1010號
公  訴  人  臺灣臺南地方法院檢察署檢察官
被      告  甲○○
                 （現因案於臺灣臺南監獄臺南分監執行中）
上列被告因違反毒品危害防制條例案件，經檢察官提起公訴（98
年度毒偵緝字第101號、97年度毒偵字第1047號、第1121號、第
1127號），被告於本院準備程序先就被訴事實為有罪陳述，判決
如下：
    主  文
甲○○所犯如附表所示之施用第二級毒品罪，共肆罪，均累犯，
各處如附表所示之刑。應執行有期徒刑貳年。
    事實及理由
一、本件被告犯罪事實及證據，除(1)犯罪事實欄第1至3行中段之
    補充記載為「被告甲○○曾前因施用毒品案件，經本院以88
    年度毒聲字第1482號裁定觀察、勒戒後，因認有繼續施用毒
    品之傾向，復經本院以88年度毒聲字第1971號裁定令入戒治
    處所施以強制戒治後，再經本院以88年度毒聲字第3409號裁
    定停止戒治付保護管束，於民國88年12月2日停止戒治處分
    釋放出所，指揮書執行完畢日期為89年7月9日」；(2)證據補
    充：「被告於本院審理時之自白」證據外，餘均引用檢察官
    起訴書之記載（如附件）。
二、按除簡式審判程序、簡易程序及刑事訴訟法第376條第1款、
    第2款所列之罪之案件外，第一審應行合議審判；次按除被
    告所犯為死刑、無期徒刑、最輕本刑為3年以上有期徒刑之
    罪或高等法院管轄第一審案件者外，於法院行準備程序進行
    中，被告先就被訴事實為有罪之陳述時，審判長得告知被告
    簡式審判程序之旨，並聽取當事人、代理人、辯護人及輔佐
    人之意見後，裁定進行簡式審判程序，刑事訴訟法第273條
    之1第1項及284條之1分別定有明文。本件被告被訴毒品危害
    防治條例第10條第2項之罪，乃除死刑、無期徒刑、最輕本
    刑為3年以上有期徒刑以外之罪，亦為刑事訴訟法第376條第
    2款之罪之案件，其於本院準備程序中就被訴事實為有罪之
    陳述，經告知簡式審判程序之旨，並聽取公訴人、被告之意
    見後，本院認為適宜進行簡式審判程序，依刑事訴訟法第27
    3條之2、第159條第2項之規定，不適用傳聞法則有關限制證
    據能力之相關規定；並得依同法第310條之2準用第454條之
    規定製作略式判決書，合先敘明。
三、按施用第二級毒品，毒品危害防制條例第10條定有處罰明文
    。依93年1月9日修正施行後之毒品危害防制條例第20條、第
    23條規定，僅限於「初犯」及「5年後再犯」二種情形，始
    應先經觀察、勒戒或強制戒治程序，不能逕行起訴。但倘被
    告於5年內已再犯，經依法再為保安處分或追訴處罰者，縱
    其第三次（或第三次以上）施用毒品之時間，在初犯之保安
    處分執行完畢釋放5年以後，即非屬「5年後再犯」之情形，
    且因前有「5年內再犯」情形，顯見其再犯率甚高，原實施
    之保安處分無法收其實效，毋庸仍予寬典處遇，而應依該條
    例第10條逕予刑罰制裁。查被告曾前因施用毒品案件，經本
    院以88年度毒聲字第1482號裁定觀察、勒戒後，因認有繼續
    施用毒品之傾向，復經本院以88年度毒聲字第1971號裁定令
    入戒治處所施以強制戒治後，嗣經本院以88年度毒聲字第34
    09號裁定停止戒治付保護管束，於88年12月2日停止戒治處
    分釋放出所，又因施用第二級毒品案件，經本院以93年度易
    字第868號、94年度易字第514號判決判處有期徒刑7月、9月
    ，經合併定應執行刑為1年2月確定。是被告既曾於前揭強制
    戒治處分執行完畢後5年內之93年、94年間再犯上開施用第
    二級毒品罪，且經法院判處罪刑確定，顯見其再犯率甚高，
    原實施觀察、勒戒、強制戒治，已無法收其實效，而無5年
    戒斷期之存在，被告另犯本件4次施用第二級毒品甲基安非
    他命犯行，依前揭說明，即無再施以觀察、勒戒及強制戒治
    之必要，而應依法追訴、審理。
四、經查，被告於97年9月29日凌晨0時許、98年3月29日3時許、
    98年4月2日下午13時52分許、同年4月20日晚間19時30分許
    ，同意員警採集尿液送驗、先以酵素免疫分析法（EIA）進
    行篩檢，再以氣相層析質譜儀（GC/MS）確認結果，呈甲基
    安非他命陽性反應，此有新竹市警察局辦理煙毒麻醉藥品案
    尿液送驗受檢人員真實姓名代號對照表暨送驗登記簿、臺北
    市政府警察局偵辦毒品案件尿液檢驗委驗單、臺南市警察局
    第四分局偵辦毒品危害防制條例案送驗尿液年籍對照表、臺
    南市政府警察局第五分局調查涉嫌毒品案送驗尿液及年籍對
    照表、台灣尖端先進生技醫藥股份有限公司97年4月8日、同
    年10月15日出具之濫用藥物檢驗報告、長榮大學98年4月29
    日、同年5月5日出具之確認報告各1份附卷可稽。故被告自
    白施用第二級毒品甲基安非他命之情，核與上開檢驗結果相
    符，其罪證明確，上開犯行堪予認定。
五、核被告所為，均係違反毒品危害防制條例第10條第2項之施
    用第二級毒品罪。其持有第二級毒品之低度行為，為進而施
    用之高度行為所吸收，均不另論罪。而其所犯如附表所示之
    各罪，犯意各別，行為互殊，應分論併罰。被告有犯罪事實
    欄所示之前科紀錄及徒刑執行等情，有臺灣高等法院被告前
    案紀錄表在案可憑，其於5年以內故意再犯本件有期徒刑以
    上之罪，為累犯，應依刑法第47條第1項規定，加重其刑。
    又被告於附表編號2、3、4所示犯罪行為後，在未被有偵查
    權之公務員或機關發覺前，即分別主動向臺北市政府警察局
    大安分局、臺南市警察局第四分局、臺南市警察局第五分局
    表示犯罪事實，並接受裁判，有被告98年8月20日準備程序
    筆錄及臺北市政府警察局大安分局、臺南市警察局第四分局
    、臺南市警察局第五分局之警詢筆錄附卷可稽，被告上開行
    為合乎自首之要件，爰依刑法第62條前段減輕其刑，並就前
    開累犯加重、自首減輕等事項，依法先加後減之。爰審酌被
    告曾因施用毒品案件，經裁定送勒戒處所觀察、勒戒及令入
    戒治處所施以強制戒治，此有上開刑案資料足參，仍未戒除
    毒癮，復犯本件施用第二級毒品之犯行，顯見其無悔改之意
    ，意志不堅，惟念其施用毒品之犯行乃自戕一己之身體健康
    ，尚未害及他人，犯罪後復坦承犯行，態度良好等一切情狀
    ，爰分別量處如主文所示之刑，並定應執行之刑，以資懲戒
    。
六、據上論斷，依刑事訴訟法第273條之1第1項、第299條第1項
    前段、第310條之2、第454條第2項，毒品危害防制條例第10
    條第2項，刑法第11條前段、第47條第1項、第51條第5款之規
    定，判決如主文。
本案經檢察官陳川傑到庭執行職務。
中    華    民    國    98    年    8    月    31     日
                  刑事第七庭    法  官  田幸艷
以上正本證明與原本無異。
如不服本判決應於收受本判決後10日內向本院提出上訴書狀，並
應敘述具體理由。其未敘述上訴理由者，應於上訴期間屆滿後20
日內向本院補提理由書狀（均須按他造當事人之人數附繕本）「
切勿逕送上級法院」。
                                書記官  莊文茹
中    華    民    國    98    年    8     月    31    日
附表
┌──┬─────┬─────┬─────┬───────┬──────────┬────────┐
│編號│犯罪時間  │犯罪地點  │施用方式  │查獲時間、地點│     證      據     │   罪名及刑度   │
│    │          │          │          │經過          │                    │                │
├──┼─────┼─────┼─────┼───────┼──────────┼────────┤
│ 1  │97年9月26 │甲○○位於│以燒烤方式│97年9月28日晚 │1.新竹市警察局辦理煙│甲○○施用第二級│
│    │日        │臺南市中華│施用甲基安│間8時45分許， │  毒麻醉藥品案尿液送│毒品，累犯，處有│
│    │          │東路住處  │非他命1次 │因另涉竊盜案，│  驗受檢人員真實姓名│期徒刑拾月。    │
│    │          │          │          │在新竹市○○街│  代號對照表暨送驗登│                │
│    │          │          │          │41號（燦坤3C店│  記簿              │                │
│    │          │          │          │）前，為新竹市│2.台灣尖端先進生技醫│                │
│    │          │          │          │警察局第三分局│  藥股份有限公司濫用│                │
│    │          │          │          │查獲，並經其同│  藥物檢驗報告      │                │
│    │          │          │          │意採尿送驗，報│                    │                │
│    │          │          │          │告結果呈甲基安│                    │                │
│    │          │          │          │非他命陽性反應│                    │                │
├──┼─────┼─────┼─────┼───────┼──────────┼────────┤
│ 2  │98年3月25 │於臺南市東│同上      │98年3月28日晚 │1.臺北市政府警察局偵│甲○○施用第二級│
│    │日晚間    │區精忠三村│          │間9時30分許， │  辦毒品案件尿液檢驗│毒品，累犯，處有│
│    │          │284號朋友 │          │因另涉竊盜案，│  委驗單            │期徒刑柒月。    │
│    │          │住處      │          │在臺北市忠孝東│2.台灣尖端先進生技醫│                │
│    │          │          │          │路4段212號B1（│  藥股份有限公司濫用│                │
│    │          │          │          │燦坤3C忠孝店）│  藥物檢驗報告      │                │
│    │          │          │          │，為臺北市警察│                    │                │
│    │          │          │          │局大安分局查獲│                    │                │
│    │          │          │          │，並經其同意採│                    │                │
│    │          │          │          │尿送驗，報告結│                    │                │
│    │          │          │          │果呈甲基安非他│                    │                │
│    │          │          │          │命陽性反應    │                    │                │
├──┼─────┼─────┼─────┼───────┼──────────┼────────┤
│ 3  │98年3月31 │於臺南市永│同上      │98年4月2日，臺│1.臺南市警察局第四分│甲○○施用第二級│
│    │日晚間10時│華路2段之 │          │南市警察局第四│  局偵辦毒品危害防制│毒品，累犯，處有│
│    │許        │龍成飯店  │          │分局員警在左列│  條例案送驗尿液年籍│期徒刑柒月。    │
│    │          │233號房間 │          │飯店查獲沈雅萍│  對照表            │                │
│    │          │內        │          │持有海洛因犯行│2.長榮大學確認報告  │                │
│    │          │          │          │，另經在場之聶│                    │                │
│    │          │          │          │清南同意採尿送│                    │                │
│    │          │          │          │驗，結果呈甲基│                    │                │
│    │          │          │          │安非他命陽性反│                    │                │
│    │          │          │          │應            │                    │                │
├──┼─────┼─────┼─────┼───────┼──────────┼────────┤
│ 4  │98年4月18 │甲○○位於│同上      │於98年4月20日 │1.臺南市政府警察局第│甲○○施用第二級│
│    │日晚間7、8│臺南市大同│          │，臺南市警察局│  五分局調查涉嫌毒品│毒品，累犯，處有│
│    │時許      │路住處    │          │第五分局員警在│  案送驗尿液及年籍對│期徒刑柒月。    │
│    │          │          │          │臺南市○○路1 │  照表              │                │
│    │          │          │          │段24號前，查獲│2.長榮大學確認報告  │                │
│    │          │          │          │甲○○遭通緝，│                    │                │
│    │          │          │          │並經其同意採尿│                    │                │
│    │          │          │          │送驗，結果呈甲│                    │                │
│    │          │          │          │基安非他命陽性│                    │                │
│    │          │          │          │反應          │                    │                │
└──┴─────┴─────┴─────┴───────┴──────────┴────────┘
附錄本案論罪科刑法條：
毒品危害防制條例第10條
施用第一級毒品者，處 6 月以上 5 年以下有期徒刑。
施用第二級毒品者，處 3 年以下有期徒刑。


司法院資訊處製作；財團法人民間司法改革基金會備份。
